臺灣新北地方法院刑事判決　　　　　　110年度智簡上字第2號
上　訴　人　臺灣新北地方檢察署檢察官
被　　　告　黃俊皓



上列上訴人因被告違反商標法案件，不服本院於民國110 年1 月
8 日110 年度智簡字第3 號第一審刑事簡易判決（聲請簡易判決
處刑案號：109 年度偵字第29966 號），提起上訴，本院管轄之
第二審合議庭判決如下：
    主  文
上訴駁回。
    犯罪事實
一、黃俊皓明知附表一所示之商標註冊審定號之商標圖樣，分別
    係附表一所示之商標權人向經濟部智慧財產局申請註冊取得
    商標權，指定使用於如附表一所示之商品或類似商品，且均
    在商標權期間內，未經該商標權人之同意或授權，不得於同
    一或類似商品，使用相同或近似之註冊商標圖樣，亦不得非
    法販賣，竟基於非法販賣侵害商標權商品之犯意，於民國10
    9 年4 月26日某時許起，在雲林縣○○市○○街00號前之攤
    位以售價為每件新臺幣（下同）300 元之價格，非法販賣侵
    害商標權之商品一件予不詳之人（聲請簡易判決處刑書漏載
    此部分販賣之事實應予補充）。嗣於同日上午11時50分許，
    為警於上址查獲，並當場扣得如附表二所示之商品，始悉上
    情。
二、案經德商阿迪達斯公司、德商彪馬歐洲公開有限責任公司訴
    由雲林縣警察局斗六分局報告臺灣雲林地方檢察署陳請臺灣
    高等檢察署檢察長令轉臺灣新北地方檢察署檢察官偵查起訴
    。
    理  由
壹、程序部分：
一、按被告以外之人於審判外之言詞或書面陳述，除法律有規定
    者外，不得作為證據，刑事訴訟法第159 條第1 項定有明文
    。惟被告以外之人於審判外之陳述，雖不符刑事訴訟法第15
    9 條之1 至第159 條之4 規定，但經當事人於審判程序同意
    作為證據，法院審酌該言詞陳述或書面陳述作成時之情況，
    認為適當者，亦得為證據，刑事訴訟法第159 條之5 第1 項
    亦有明文。本判決所引用認定犯罪事實之傳聞證據，經檢察
    官、被告於本院準備程序時，均分別表示同意作為證據（見
    本院卷第93頁），本院審酌該等陳述作成時之情況及與本案
    待證事實間之關聯性，認以之作為證據要屬適當，是依刑事
    訴訟法第159 條之5 第1 項規定，該等傳聞證據自有證據能
    力。
二、傳聞法則乃對於被告以外之人於審判外之言詞或書面陳述而
    為之規範。本判決所引用之非供述證據，無刑事訴訟法第15
    9條第1項傳聞法則之適用，本院審酌上開證據資料作成時之
    情況，因與本案待證事實具有關聯性，且無證據證明係公務
    員違法取得之物，依法自得作為本案之證據。
貳、實體部分：
一、訊據被告對於上開犯罪事實，於偵查中及本院審理時均坦承
    不諱，並有雲林縣警察局斗六分局扣押筆錄、扣押物品目錄
    表、查扣送驗物品目錄表、責付保管單、如附表一編號1 至
    2 所示告訴人部分之商標單筆詳細報表、鑑定報告書各2 份
    、如附表一編號3 所示被害人臺灣耐基商業有限公司109 年
    5 月18日函文、經濟部智慧財產局商標資料檢索服務、該局
    商標註冊簿、雲林縣警察局斗六分局斗六派出所查獲被告違
    反商標法查扣物估價表、檢視書、產品鑑定書、現場及扣案
    物照片共19張等在卷可參（見雲警卷第29至41、39、43、49
    4 至51、59、67至69、71、75、77至79、81至91、93至98頁
    ），且有扣案如附表二所示仿冒商標商品可佐，足認被告之
    自白應與事實相符，應堪採信。本案事證明確，被告犯行應
    堪認定，應依法論科。
二、論罪部分：
（一）核被告所為，係犯商標法第97條非法販賣侵害商標權之商
      品罪。其意圖販賣而持有及陳列侵害商標權商品之低度行
      為，均為其販賣之高度行為所吸收，應不另論罪。
（二）被告基於單一犯罪決意，以相同之方法非法販賣侵害商標
      權商品，顯係基於同一決意而為，依一般社會通念，評價
      為一行為，較為合理，而屬刑法上之一行為。是被告以一
      行為，侵害如附表一所示數商標權人之法益，核屬同種想
      像競合犯，應依刑法第55條前段之規定，從一重論以一商
      標法第97條後段之非法販賣侵害商標權之商品罪處斷。
（三）被告前因公共危險案件，經法院判決判處有期徒刑3 月確
      定，於108 年3 月12日易科罰金執行完畢，有臺灣高等法
      院被告前案紀錄表在卷可憑，則其於受徒刑之執行完畢後
      ，5 年內故意再犯本件有期徒刑以上之罪，固為累犯。惟
      審酌被告上開構成累犯之前案紀錄為公共危險案件，與本
      案之犯罪型態顯不相同，且係以易科罰金之方式執行徒刑
      完畢，堪認其構成累犯之前案紀錄與本案犯罪間並無何等
      特別關連性，如加重最低本刑，恐致其所受刑罰超過其所
      應負擔罪責，爰毋庸加重其最低本刑。
三、上訴駁回部分：
（一）原審認被告罪證明確，適用商標法第97條、第98條，刑法
      第11條、第47條第1 項、第55條、第41條第1 項前段、第
      38條之1 第1 項等，並於量刑時以行為人責任為基礎，審
      酌被告販賣侵害商標權商品，缺乏尊重他人智慧財產權之
      觀念，破壞商品交易秩序，減損商標所表彰之商譽及品質
      ，造成商標權人之損害，行為並不可取，兼衡其素行、犯
      罪動機、目的、手段，侵害之市值、智識程度、家庭經濟
      狀況，以及其犯後態度等一切情狀，量處如原判決主文欄
      所示之刑，並諭知易科罰金之折算標準。並就沒收部分說
      明：扣案如聲請附表二所示之仿冒商標商品（見雲警卷第
      33、35頁扣押物品目錄表），既為侵害商標權之物品，不
      問屬於犯罪行為人與否，應均依商標法第98條之規定宣告
      沒收；又被告本件犯罪所得為300 元（見同上扣押物品目
      錄表），業據被告於警詢供述在卷（見同上卷第8 頁調查
      筆錄），並已扣案，應依刑法第38條之1 第1 項前段規定
      ，併為沒收之諭知。核其認事用法均無違誤，量刑及沒收
      尚屬允當。
（二）按刑之量定，為求個案裁判之妥當性，法律賦予法院裁量
      之權，量刑輕重，屬為裁判之事實審法院得依職權自由裁
      量之事項，苟其量刑已以行為人之責任為基礎，並斟酌刑
      法第57條各款所列情狀，在法定刑度內，酌量科刑，如無
      偏執一端，致明顯失出失入情形，上級審法院即不得單就
      量刑部分遽指為不當或違法。又量刑之輕重，係屬事實審
      法院得依職權自由裁量之事項，苟於量刑時，已依行為人
      之責任為基礎，並斟酌刑法第57條各款所列情狀，而未逾
      越法定範圍，又未濫用其職權，即不得遽指為違法（最高
      法院72年度台上字第6696號判決意旨參照）。原審已就被
      告所犯非法販賣侵害商標權商品罪之量刑刑度詳為審酌如
      上，其量刑既未逾越法定刑度，亦未濫用自由裁量之權限
      ，自難認有何不當，縱與告訴人主觀上之期待有所落差，
      亦不能任意指摘為違法。另本件雖有查扣如附表二所示之
      仿冒商標商品，然僅能證明被告賣出1 件商品，是當無從
      認為被告獲利達5 萬餘元，上訴意旨僅以扣案物數量即認
      定均有賣出獲利云云，據此指摘原審量刑過輕，前提已有
      違誤，當無可採。是檢察官以量刑不當為由提起上訴，指
      摘原判決不當，為無理由，應予駁回。
據上論斷，依刑事訴訟法第455 條之1 第1 項、第3 項、第368
條、第373 條，判決如主文。
本案經檢察官黃筱文偵查後聲請簡易判決處刑，檢察官詹啟章、
王佑瑜到庭執行職務。
中    華    民    國   110    年    10    月    14    日
                  刑事第十九庭  審判長  法  官  許博然
 
                                        法  官  洪韻婷
 
                                        法  官  王國耀
上列正本證明與原本無異。
不得上訴。
                                        書記官 張美玉
中    華    民    國   110    年    10    月    14    日
　
　
附表一：
┌──┬────┬────────┬───────┬──────┐
│編號│商標權人│商標註冊/審定號 │商標圖樣/文字 │指定商品    │
├──┼────┼────────┼───────┼──────┤
│  1 │德商阿迪│00000000        │              │手提袋、衣服│
│    │達斯公司├────────┼───────┼──────┤
│    │        │00000000        │              │衣服、冠帽、│
│    │        │                │              │襪子        │
│    │        │                │              │            │
│    │        ├────────┼───────┼──────┤
│    │        │00000000        │              │手提包      │
│    │        ├────────┼───────┼──────┤
│    │        │00000000        │              │衣服        │
│    │        ├────────┼───────┼──────┤
│    │        │00000000        │              │靴鞋、冠帽、│
│    │        │                │              │襪子        │
│    │        │                │              │            │
├──┼────┼────────┼───────┼──────┤
│  2 │德商彪馬│00000000        │              │衣服、帽子  │
│    │歐洲公開├────────┼───────┼──────┤
│    │有限責任│00000000        │              │衣服、帽子  │
│    │公司    │                │              │            │
│    │        │                │              │            │
│    │        │                │              │            │
│    │        │                │              │            │
├──┼────┼────────┼───────┼──────┤
│  3 │耐克創新│00000000        │              │衣服        │
│    │有限合夥├────────┼───────┼──────┤
│    │公司    │00000000        │              │衣服、有邊帽│
└──┴────┴────────┴───────┴──────┘
附表二：
┌──┬──────────────┬─────────┐
│編號│扣案商品名稱                │數量（件）        │
├──┼──────────────┼─────────┤
│1   │仿冒ADIDAS商標上衣          │87                │
├──┼──────────────┼─────────┤
│2   │仿冒ADIDAS商標帽子          │32                │
├──┼──────────────┼─────────┤
│3   │仿冒ADIDAS商標拖鞋          │1                 │
├──┼──────────────┼─────────┤
│4   │仿冒ADIDAS商標手提包        │20                │
├──┼──────────────┼─────────┤
│5   │仿冒NIKE商標上衣            │20                │
├──┼──────────────┼─────────┤
│6   │仿冒NIKE商標帽子            │8                 │
├──┼──────────────┼─────────┤
│7   │仿冒NIKE商標拖鞋            │1                 │
├──┼──────────────┼─────────┤
│8   │仿冒NIKE商標手提包          │18                │
├──┼──────────────┼─────────┤
│9   │仿冒PUMA商標上衣            │8                 │
├──┼──────────────┼─────────┤
│10  │仿冒PUMA商標帽子            │1                 │
└──┴──────────────┴─────────┘